【裁判字號】    95,訴,3402
【裁判日期】    951212
【裁判案由】    毒品危害防制條例
【裁判全文】
臺灣臺中地方法院刑事判決              95年度訴字第3402號
公  訴  人  臺灣臺中地方法院檢察署檢察官
被      告  甲○○
                    （現另案於臺灣臺中女子監獄執行中）
上列被告因違反毒品危害防制條例案件，經檢察官提起公訴（九
十五年度毒偵字第三四八八號），被告於準備程序中就被訴事實
為有罪之陳述，經告以簡式審判之旨，並聽取意見後，本院合議
庭裁定由受命法官獨任進行簡式審判程序，判決如下：
    主    文
甲○○施用第一級毒品，累犯，處有期徒刑拾月；又施用第二級
毒品，累犯，處有期徒刑伍月。應執行有期徒刑壹年壹月。
    犯罪事實
一、甲○○前曾於民國九十年間因施用毒品案件，經本院以九十
    年度少調字第一○二九號裁定送觀察、勒戒後，臺灣臺中看
    守所附設勒戒處所評定無繼續施用之傾向，於九十年七月二
    十四日執行完畢釋放；又於九十四年間因違反毒品危害防制
    條例案件，經本院以九十四年度中簡字第三五號判處有期徒
    刑三月，於九十四年一月三十一日確定，於九十四年三月十
    四日易科罰金執行完畢；再於九十四年間因違反毒品危害防
    制條例案件，經本院以九十四年度訴字第一四七七號判處有
    期徒刑八月，經提起上訴後，經臺灣高等法院臺中分院於九
    十四年八月二十三日以九十四年度訴字第一四七六號判決上
    訴駁回確定，現正執行中。猶不知戒改，自九十年七月二十
    四日觀察、勒戒執行完畢釋放後之五年內，基於施用第一級
    毒品海洛因之犯意，於九十五年七月五日下午二時許（起訴
    書誤載為於九十五年七月五日為警採尿之時回溯九十六小時
    內之某時段），在臺中縣豐原市○○路○段一一○○號之尼
    斯堡汽車旅館一○二室，以將第一級毒品海洛因羼入香菸，
    再點火施用之方式，施用第一級毒品海洛因一次；又另行基
    於施用第二級毒品甲基安非他命之犯意，於九十五年七月五
    日下午一時許（起訴書誤載為於九十五年七月五日為警採尿
    之時回溯九十六小時內之某時段），在上址，以將第二級毒
    品甲基安非他命置入過濾器內，以火燒烤，使其產生霧化氣
    體，再施用其煙霧之方式，施用第二級毒品甲基安非他命一
    次。嗣於九十五年七月五日下午七時十五分許，經警在上址
    盤查，取得甲○○同意後採集其尿液送檢，結果呈可待因、
    嗎啡、安非他命、甲基安非他命陽性反應而查獲。
二、案經臺中縣警察局移送臺灣臺中地方法院檢察署檢察官偵查
    起訴。
    理    由
一、訊據被告甲○○對其於前揭時、地施用第一級毒品海洛因、
    第二級毒品甲基安非他命之事實均坦承不諱，且被告為警查
    獲時，所採尿液送中山醫學大學附設醫院檢驗結果，呈可待
    因、嗎啡、安非他命、甲基安非他命陽性反應等情，有該院
    檢驗科藥物檢測中心出具之尿液檢驗報告一紙存卷足憑，而
    海洛因施用入人體後水解還原成嗎啡，再循嗎啡之代謝方式
    排出體外，已據行政院衛生署藥物食品檢驗局（八一）藥檢
    壹字第○○六四三一號函說明綦詳；再被告前曾於九十年間
    因施用毒品案件，經本院以九十年度少調字第一○二九號裁
    定送觀察、勒戒後，臺灣臺中看守所附設勒戒處所評定無繼
    續施用之傾向，於九十年七月二十四日執行完畢釋放之事實
    ，有臺灣高等法院被告前案紀錄表及臺灣臺中地方法院檢察
    署刑案資料查註紀錄表各一份在卷可佐。綜上，被告自白與
    事實相符，其於前案觀察、勒戒執行完畢釋放後五年內再犯
    本案施用第一級毒品海洛因、第二級毒品甲基安非他命之犯
    行事證明確，洵堪認定。
二、核被告所為，係犯毒品危害防制條例第十條第一項之施用第
    一級毒品罪、同條第二項之施用第二級毒品罪。且：
（一）被告施用毒品前之持有毒品行為，本應以持有論，惟持有
      後進而施用，其持有之低度行為應被施用之高度行為所吸
      收，故不再另論其持有毒品罪。
（二）被告所犯前開二罪間，犯意各別，罪名互殊，應予分論併
      罰。
（三）被告前曾於九十四年間因違反毒品危害防制條例案件，經
      本院以九十四年度中簡字第三五號判處有期徒刑三月，於
      九十四年一月三十一日確定，於九十四年三月十四日易科
      罰金執行完畢之事實，有臺灣高等法院被告前案紀錄表及
      臺灣臺中地方法院檢察署刑案資料查註紀錄表各一份在卷
      可參，其於五年內再故意犯本件有期徒刑以上之二罪，應
      依刑法第四十七條第一項之規定，均論以累犯，並均加重
      其刑。
（四）爰審酌被告素行不佳，前施用毒品經觀察、勒戒，並於九
      十四年間因施用第一級毒品、第二級毒品業經分別判處有
      期徒刑八月、三月，已如前述，猶不知戒惕，於本案仍再
      次施用，無視於毒品對於自身健康之戕害及國家對於杜絕
      毒品犯罪之禁令，不知戒除惡習，惡性非輕，然念及坦承
      犯行，態度良好，其施用毒品並無危害他人及施用第一級
      毒品海洛因、第二級毒品甲基安非他命之次數各僅有一次
      等一切情狀，分別量處如主文所示之刑，並定其應執行之
      刑，以資懲儆。
據上論斷，應依刑事訴訟法第二百七十三條之一第一項、第二百
九十九條第一項前段，毒品危害防制條例第十條第一項、第二項
，刑法第十一條前段、第四十七條第一項、第五十一條第五款，
判決如主文。
本案經檢察官乙○○到庭執行職務
中    華    民    國    95    年    12    月    12    日
                  刑事第十五庭    法  官  周瑞芬
上正本證明與原本無異。
如不服本判決，應於送達後十日內向本院提出上訴狀（須附繕本
），上訴於臺灣高等法院臺中分院。
                                  書記官  何俞瑩
中    華    民    國    95    年    12    月    12    日
附錄本判決論罪科刑法條
毒品危害防制條例第十條：
  施用第一級毒品者，處六月以上五年以下有期徒刑。
  施用第二級毒品者，處三年以下有期徒刑。


司法院資訊處製作；財團法人民間司法改革基金會備份。
